# 智能化工厂集成业务收入确认方式

提问人：咕噜 123 时间：2019-11-17 06:30:31
@chenyiwei 陈版主咨询问题，企业通过软硬件结合为客户建立智能化工厂系统，其功能主要为生产数据监测与分析、安防监控、管理等各种功能等（各功能模块可单独验收和使用），为客户实现高效率、安全化生产。每个功能模块均有硬件与软件相结合，不可单独拆分。各功能模块可单独验收及报价，每个模块可单独使用。每个模块报价时包含软件 +硬件 + 对应安装劳务。
问题：① 收入政策采用模块验收时确认，是否符合会计准则要求？
②模块中，有个基础设施及服务模块，主要包括机电网路设备及云服务、数据库等基础底层模块。该部分模块也是单独验收及报价。基础设施及服务模块首先建设，但客户要求需要运行及验收几个其他功能模块，证实基础模块的可行时才可验收。这样造成 18 年客户验收 2 个功能模块， 19 年验收 3个功能模块， 8 月份才对基础模块进行验收。基础模块作为其他功能模块运行的基础，能否在业主验收时确认，还是需要对基础模块进行分摊到不同模块中，随功能模块进行验收确认收入。
③ 每个模块都要对应的安装业务报价，但业主对该安装业务采用单独报价，在几个模块验收后，对相应模块的安装服务进行验收结算。合同中安装服务是随着每个模块的软硬件一同报价的，该部分是否应当在功能模块验收时一同确认对应的安装业务收入，还是等业主单独验收时确认，业主验收主要是对业务量的验收确认，基本未调整合同价格。

回答人：chenyiwei
因为背景信息有限，故建议从以下角度分析：
1 、各模块之间的关联程度，能否单独运作，还是必须作为一个整体才能运作；能否自由组合搭配，还是哪些模块为必备的基础模块，哪些是可选配的模块；
2 、在合理划分履约义务的基础上，对照新收入准则第十一条规定，确定各项履约义务是在一段时间内履行还是在一个时点履行；如果在一段时间内履行的，还需要合理确定履约进度。对安装和对应的模块软硬件销售是否分别构成单独履约义务，以及如何考虑安装收入确认问题，也是同理考虑。

提问人：咕噜 123 时间：2019-11-19 06:30:32
@chenyiwei现在疑惑：①基础模块能否单独作为功能点验收，在业主出具验收单时确认；② 安装服务虽然单独验收，但是与功能点模块的软硬件搭配的，是否应合并作为单项履约义务，在功能点验收时，安装服务也一并确认收入。
谢谢陈版主。

回答人：chenyiwei
1 、如果基础模块本身不能单独使用以产生经济利益，仅仅是作为其他模块共同的基础架构，则不能单独核算和确认收入，建议第一个对用户可用的模块完成上线时一并确认基础模块部分的收入。 2 、可以。